【裁判字號】    96,訴,4765
【裁判日期】    970131
【裁判案由】    毒品危害防制條例
【裁判全文】
臺灣高雄地方法院刑事判決              96年度訴字第4765號
公  訴  人  臺灣高雄地方法院檢察署檢察官
被      告  甲○○
上列被告因毒品危害防制條例案件，經檢察官提起公訴（96年度
毒偵字第8787號），本院依簡式審判程序判決如下：
    主  文
甲○○施用第一級毒品，處有期徒刑柒月。又施用第二級毒品，
處有期徒刑參月。應執行有期徒刑捌月。
    事  實
一、甲○○曾因施用毒品案件，經本院以民國91年度毒聲字第20
    94號裁定送觀察勒戒，認有繼續施用毒品傾向，經本院以91
    年度毒聲字第2443號裁定送強制戒治，於92年5 月7 日執行
    完畢釋放。猶不知戒絕毒癮，明知海洛因及甲基安非他命分
    別係毒品危害防制條例第2 條第2 項第1 款及第2 款所分別
    明定之第一級及第二級毒品，不得持有、施用，竟於上開強
    制戒治執行完畢後5 年內，復基於施用第一級毒品海洛因之
    犯意，於96年9 月9 日某時，在高雄市○○區○○路、忠孝
    路口附近之公園內，以將海洛因摻入香菸內，點菸吸食之方
    式，施用海洛因1 次。另基於施用第二級毒品甲基安非他命
    之犯意，於同日稍後某時，亦在上開公園內，以將甲基安非
    他命置於玻璃球內，以燒烤之方式產生煙霧，吸食煙霧之方
    式，施用甲基安非他命1 次，海洛因及甲基安非他命係分別
    施用。嗣於96年9 月10日晚間8 時30分許，在高雄市○○區
    ○○路、忠孝路口為警查獲，經採集其尿送驗，檢驗結果呈
    嗎啡及甲基安非他命之陽性反應，而知上情。
二、案經高雄市政府警察局苓雅分局（起訴書誤載為「高雄縣警
    察局林園分局」）林園岡山分局報請臺灣高雄地方法院檢察
    署檢察官偵查起訴。
    理  由
一、前開事實，業據被告於本院審理時坦承不諱（見本院卷第67
    頁、第68頁），且經警採集其尿液送高雄市立凱旋醫院檢驗
    結果，被告尿液呈嗎啡及甲基安非他命陽性反應，有濫用藥
    物尿液檢體監管紀錄表、高雄市政府警察局苓雅分局偵辦煙
    毒（麻藥）案件嫌疑人尿液採證代碼對照表、上開醫院所出
    具之濫用藥物尿液檢驗報告附卷可稽（見警卷第5 頁至第7
    頁）。爰審酌：(一)氣相層析質譜儀（GC／MS）乃目前就藥物
    篩檢結果必須進一步確認時最常採用之確認方法，因此在良
    好的操作條件之下，以氣相層析質譜儀作藥物及其代謝物之
    定性及定量分析，幾乎不會有偽陽性反應產生，業經行政院
    國軍退除役官輔導委員會台北榮民總醫院於83年4 月7 日以
    （83）北總內字第03059 號函示明確。(二)又海洛因係嗎啡經
    化學合成之半人工合成品，毒性倍於嗎啡，其經吸食或施打
    入人體，經新陳代謝作用又分解成嗎啡，故海洛因在進入人
    體後，均以嗎啡型態排於尿液中，故於吸食或施打海洛因者
    尿液中，可檢出嗎啡陽性反應，業經憲兵司令部80年5 月7
    日以（80）鑑驗字第1746號函示明確。(三)而甲基安非他命經
    口服投與後約百分之70於24小時內自尿中排出，約百分之90
    於96小時內自尿中排出，且甲基安非他命成分之檢出與其投
    與方式、投與量、個人體質、採尿時間與檢測儀器之精密度
    等諸多方式有關，因此僅憑尿液中呈甲基安非他命陽性反應
    ，並無法確實推算吸食時間距採集時間之長短，惟依上述資
    料推斷，最長不會超過4 日即96小時，亦經行政院衛生署藥
    物食品檢驗局81年2 月8 日81藥檢一字第001156號函示明確
    。從而，被告尿液經以氣相層析質譜儀鑑驗後，結果分呈嗎
    啡及甲基安非他命陽性反應，已如前述，是依前開函示意旨
    ，被告自白核與事實相符。又被告前因施用毒品案件，經本
    院以91年度毒聲字第2094號裁定送觀察勒戒，認有繼續施用
    毒品傾向，經本院以91年度毒聲字第2443號裁定送強制戒治
    ，於92年5 月7 日執行完畢釋放之事實，有臺灣高等法院被
    告前案紀錄表在卷可憑。是被告於上開強制戒治執行完畢釋
    放後5 年內再犯本罪，應依法論科。從而，本案事證明確，
    被告犯行堪予認定。
二、核被告所為，係犯毒品危害防制條例第10條第1 項之施用第
    一級毒品及同條例第10條第2 項之施用第二級毒品罪。被告
    持有第一、二級毒品之行為，已為其後施用之高度行為所吸
    收，均不另論罪。被告所犯上開施用第一級及第二級毒品罪
    ，犯意各別，罪名不同，應分論併罰。爰審酌被告前經強制
    戒治執行完畢，猶不思戒除毒癮，顯見其並無堅定戒癮之意
    志，惟念其行為尚未危害他人及其犯後坦承犯行，態度尚稱
    良好等一切情狀，分別量處如主文所示之刑，並定其應執行
    刑。
據上論斷，應依刑事訴訟法第273 條之1 第1 項、第299 條第1
項前段，毒品危害防制條例第10條第1 項、第2 項，刑法第11條
前段、第51條第5 款，判決如主文。
本案經檢察官乙○○到庭執行職務。
中    華    民    國    97    年     1    月    31    日
                    刑事第十五庭法  官  方錦源
以上正本證明與原本無異。
如不服本判決應於收受本判決後10日內向本院提出上訴書狀，並
應敘述具體理由，如未敘述上訴理由者，應於上訴期間屆滿後20
日內補提理由書狀於本院（均須按他造當事人之人數附繕本）「
切勿逕送上級法院」。
中    華    民    國    97    年    1     月    31    日
                                書記官  鄧思辰
附錄條文：
毒品危害防制條例第10條第1項、第2項：
施用第一級毒品者，處6月以上5年以下有期徒刑。
施用第二級毒品者，處3年以下有期徒刑。


司法院資訊處製作；財團法人民間司法改革基金會備份。
